Config:
  hfst:
    Gen: ../../../src/generator-gt-norm.hfst
    Morph: ../../../src/analyser-gt-norm.hfst
  xerox:
    Gen: ../../../src/generator-gt-norm.xfst
    Morph: ../../../src/analyser-gt-norm.xfst
    App: lookup

Tests:
  Verb - nàgudiitłód[jump-down] :
    nàgudiitłód+V+I+Pfv+SbjSg1:       [nàgudastłod, nàgudìsistłod]
    nàgudiitłód+V+I+Pfv+SbjSg2:       nàgudìsíítłod
    nàgudiitłód+V+I+Pfv+SbjSg3:       nàgudìstłod
    nàgudiitłód+V+I+Pfv+SbjPl1:       [nàgudìsiìtłod, nàgudìsaàtłod]
    nàgudiitłód+V+I+Pfv+SbjPl1+Distr: [nàdàgudìsiìtłod, nàdàgudìsaàtłod]
    nàgudiitłód+V+I+Pfv+SbjPl2:       nàgudìsastłod
    nàgudiitłód+V+I+Pfv+SbjPl2+Distr: nàdàgudìsastłod
    nàgudiitłód+V+I+Pfv+SbjPl3:       nàgugidìstłod
    nàgudiitłód+V+I+Pfv+SbjPl3+Distr: nàdàgugidìstłod
    nàgudiitłód+V+I+Pfv+SbjSg4:       nàguts'idìstłod
    nàgudiitłód+V+I+Pfv+SbjSg4+Distr: nàdàguts'idìstłod
